【裁判字號】    97,訴,3060
【裁判日期】    970822
【裁判案由】    毒品危害防制條例
【裁判全文】
臺灣臺中地方法院刑事判決              97年度訴字第3060號
公  訴  人  臺灣臺中地方法院檢察署檢察官
被      告  甲○○
上列被告因毒品危害防制條例案件，經檢察官提起公訴（97年度
毒偵字第3473號），被告於準備程序中就被訴事實為有罪之陳述
，受命法官於聽取當事人之意見後，由本院合議庭裁定改由受命
法官獨任依簡式審判程序審理，本院判決如下：
    主    文
甲○○施用第一級毒品，累犯，處有期徒刑拾月。
    犯罪事實
一、甲○○於民國89年間，曾因施用毒品案件，經本院裁定強制
    戒治一年，自89年11月28日執行至90年5月25日停止戒治，
    所餘戒治期間，付保護管束，嗣經本院裁定撤銷停止戒治，
    於90年10月1日再入戒治處所執行強制戒治，迄91年3月12日
    執行完畢。於94年間，又犯施用第一級毒品罪、竊盜罪，經
    本院分別判處有期徒刑一年二月、四月，定應執行刑為有期
    徒刑一年五月確定，並於96年6月27日執行完畢。猶不知悔
    改，復基於施用第一級毒品之犯意，於97年5月2日或3日之
    中午某時，在臺中縣潭子鄉○○路某公園之廁所內，以將第
    一級毒品海洛因置於注射針筒內摻水後施打血管之方式，施
    用海洛因一次。嗣於97年5月6日19時許，在臺中市○區○○
    ○路與建德街口，為警發現可疑盤查後，經其同意於當日19
    時15分許採其尿液送鑑定結果，呈嗎啡陽性反應而查悉。
二、案經臺中市警察局第三分局報請臺灣臺中地方法院檢察署檢
    察官偵查起訴。
    理    由
一、上揭犯罪事實業據被告甲○○於檢察官偵訊中及本院審理時
    坦承不諱，並有委託代驗尿液代號與真實姓名對照表及中山
    醫學大學附設醫院檢驗科藥物檢測中心所出具之尿液檢驗報
    告一紙附卷可稽（參警卷第7、1頁），可見被告自白與事實
    相符。又被告於89年間，曾因施用毒品案件，經本院裁定強
    制戒治一年，自89年11月28日執行至90年5月25日停止戒治
    ，所餘戒治期間，付保護管束，嗣經本院裁定撤銷停止戒治
    ，於90年10月1日再入戒治處所執行強制戒治，迄91年3月12
    日執行完畢，於94年間，再犯施用第一級毒品罪，經本院判
    處有期徒刑一年二月確定乙情，有被告之全國施用毒品案件
    紀錄表、臺灣高等法院被告前案紀錄表各一份在卷可佐，足
    徵被告於強制戒治執行完畢釋放後，五年內再犯毒品危害防
    制條例第10條之罪。而被告前揭強制戒治執行完畢後迄本件
    行為時，雖已經滿五年，惟毒品危害防制條例於92年7月9日
    修正公布，自93年1月9日施行，其中第20條、第23條將施用
    毒品之刑事處遇程序，區分為「初犯」及「五年內再犯」、
    「五年後再犯」，依其立法理由之說明：「初犯」，經觀察
    、勒戒或強制戒治後，應為不起訴處分或不付審理之裁定，
    經觀察、勒戒或強制戒治執行完畢釋放後，「五年內再犯」
    者，因其再犯率甚高，原實施之觀察、勒戒及強制戒治既已
    無法收其實效，爰依法追訴或裁定交付審理，至於經觀察、
    勒戒或強制戒治執行完畢釋放後，「五年後再犯」者，前所
    實施之觀察、勒戒或強制戒治已足以遮斷其施用毒品之毒癮
    ，為期自新及協助其斷除毒癮，仍適用「初犯」規定，先經
    觀察、勒戒或強制戒治之程序，從而依修正後之規定，僅限
    於「初犯」及「五年後再犯」二種情形，始應先經觀察、勒
    戒或強制戒治程序，倘被告於五年內已再犯，經依法追訴處
    罰，縱其第三次（或第三次以上）再度施用毒品之時間，在
    初犯經觀察、勒戒或強制戒治執行完畢釋放五年以後，已不
    合於「五年後再犯」之規定，且因已於「五年內再犯」，顯
    見其再犯率甚高，原實施觀察、勒戒或強制戒治，已無法收
    其實效，即應依該條例第10條處罰（參最高法院95年5月9日
    95年第七次刑事庭會議決議）。本件事證已臻明確，被告犯
    行應堪認定。
二、核被告所為，係犯毒品危害防制條例第10條第1項之施用第
    一級毒品罪。其因施用海洛因而持有第一級毒品之行為，為
    施用第一級毒品行為所吸收，不另論罪。又被告於94年間，
    曾犯施用第一級毒品罪、竊盜罪，經本院分別判處有期徒刑
    一年二月、四月，定應執行刑為有期徒刑一年五月確定，並
    於96年6月27日執行完畢，此有臺灣高等法院被告前案紀錄
    表一份在卷可證，被告受徒刑之執行完畢後，五年以內故意
    再犯本件有期徒刑以上之罪，為累犯，依刑法第47條第1項
    規定，應加重其刑。爰審酌被告犯後坦認所為態度良好，所
    為並未積極侵害他人權益，惟素行不良，一再施用毒品悔意
    不堅等一切情狀，量處如主文所示之刑。
據上論斷，應依刑事訴訟法第273條之1第1項、第299條第1項前
段，毒品危害防制條例第10條第1項、第23條第2項，刑法第11條
前段、第47條第1項，判決如主文。
中    華    民    國    97    年    8     月    22    日
                              法  官   李秋娟
以上正本證明與原本無異。
如不服本判決，應於收受送達後10日內向本院提出上訴書狀（應
敘述具體理由並附繕本）。
上訴書如未敘述理由，應於上訴期間屆滿後20日內補提理由書於
本院。
                              書記官    簡芳敏
中    華    民    國    97    年    8     月    22    日
附錄論罪科刑法條
毒品危害防制條例第十條第一項：
施用第一級毒品者，處六個月以上五年以下有期徒刑。


司法院資訊處製作；財團法人民間司法改革基金會備份。
